【裁判字號】    99,審易,5111
【裁判日期】    991230
【裁判案由】    竊盜
【裁判全文】
臺灣高雄地方法院刑事判決            99年度審易字第5111號
公  訴  人  臺灣高雄地方法院檢察署檢察官
被      告  王清麟
上列被告因竊盜案件，經檢察官聲請以簡易判決處刑（99年度速
偵字第307 號），本院認不宜以簡易判決處刑，改依通常程序審
理，並經本院合議庭裁定改由受命法官獨任依簡式審判程序進行
，判決如下：
    主  文
王清麟犯攜帶兇器竊盜罪，累犯，處有期徒刑壹年貳月。扣案之
T字 起子壹支，沒收之。
    事  實
一、王清麟前因公共危險與竊盜案件，經本院分別以97年度審交
    訴字第133 號判處有期徒刑5 月，及以98年度審簡字第1341
    號判處有期徒刑5 月，並裁定應執行有期徒刑9 月確定，於
    民國99年4 月17日縮刑期滿執行完畢。詎仍不知悔改，竟意
    圖為自己不法之所有，於99年7 月12日晚間8 時5 分許，在
    高雄縣鳳山市○○○路236 號家樂福大賣場鳳山店2 樓，趁
    看顧投籃遊戲機之店員劉倚萍未能注意之際，持客觀上對人
    之生命身體安全構成威脅而足充兇器使用之T 字起子1 支，
    撬開置於該處之投籃遊戲機之投幣箱，竊取投幣箱內之現金
    共新臺幣（下同）3,920 元（即10元硬幣共392 個），得手
    後藏放於外套口袋內並離去現場。嗣因劉倚萍聽見王清麟傾
    倒零錢的聲響而查覺有異，經通報賣場人員攔阻王清麟後，
    旋報警處理，而查知上情，並當場扣得遭竊之3,920 元硬幣
    及T 字起子1 支。
二、案經高雄縣政府警察局鳳山分局報告臺灣高雄地方法院檢察
    署檢察官聲請簡易判決處刑。
    理  由
一、查本件被告王清麟所犯並非死刑、無期徒刑、最輕本刑為3
    年以上有徒刑之罪或高等法院管轄第一審案件，而其於準備
    程序進行中，被告先就被訴事實為有罪之陳述，經法官告知
    簡式審判程序之旨，並聽取公訴人及被告之意見後，本院認
    適宜改依簡式審判程序進行，爰依刑事訴訟法第273 條之1
    第1 項、第284 條之1 規定，由本院合議庭以裁定由受命法
    官獨任進行簡式審判程序，合先敘明。
二、上開事實，業據被告於警詢、偵訊及本院審理中均坦承不諱
    ，核與證人劉倚萍於警詢證述明確，復有扣案之T 字起子1
    支、10元硬幣392 枚與查獲之現場照片2 張在卷等在卷可稽
    ，足見本件事證明確，被告犯行洵堪認定。
三、按刑法上所謂兇器，其種類並無限制，凡客觀上對於人之生
    命、身體、安全構成威脅，具有危險性者均屬之，且祇須行
    竊時攜帶此種具有危險性之兇器為已足，並不以攜帶之初有
    行兇之意圖為必要（最高法院79年度台上字第5253號判例意
    旨參照）。查本件被告持上開T 字起子1 支撬開投籃遊戲機
    之投幣箱，所攜器具係供被告為本件犯行所用，業據被告於
    本院審理時供承在卷，由被告持上開T 字起子1 支可撬開投
    幣箱以觀，足認倘非質地堅硬之物，應無法輕易為之，若持
    上開器具用以攻擊人體，顯足以造成傷害，是認上開器具客
    觀上可對人之生命、身體安全構成威脅，具有危險性，應屬
    刑法第321 條第1 項第3 款所定兇器。是核被告所為，係犯
    刑法第321 條第1 項第3 款之攜帶兇器竊盜罪。檢察官僅認
    被告所為係犯同法第320 條第1 項之竊盜罪，容有誤會，惟
    其基本社會事實同一，本院自應予審理，並變更起訴法條。
    又被告有上述事實所載前科情節，有臺灣高等法院被告前案
    紀錄表1 份在卷可查，其受有期徒刑執行完畢後，5 年以內
    故意再犯本件有期徒刑以上之罪，為累犯，應依法加重其刑
    。爰審酌被告正值壯年，不思以正途獲取財物，率爾行竊他
    人之物，所為實屬不該，且其另於92年、95年、99年間先後
    多次竊盜，經本院分別判處有期徒刑6 月、1 年、5 月確定
    之紀錄，有上開前案紀錄表可佐，竟仍為本件犯行，顯未能
    知所警惕、悔悟，惟念其犯後坦承犯行，態度尚可，所竊財
    物已由被害人劉倚萍領回，有贓證物認領保管單可參，所受
    損害已有減輕，及檢察官具體求刑等一切情狀，量處如主文
    所示之刑。扣案之T 字起子1 支，係被告所有供其為本件竊
    盜犯行所用之物，亦經被告供承在卷，爰依刑法第38條第1
    項第2 款之規定宣告沒收。
四、據上論斷，應依刑事訴訟法第452 條、第273 條之1 第1 項
    、第284 條之1 、第299 條第1 項前段、第300條 ，刑法第
    321 條第1 項第3 款、第47條第1 項、第38條第1 項第2 款
    ，判決如主文。
本案經檢察官王清海到庭執行職務。
中    華    民    國    99    年    12    月    30    日
                  刑事第三庭    法  官  饒志民
以上正本，係照原本作成，證明與原本無異。
如不服本判決應於收受本判決後10日內向本院提出上訴書狀，並
應敘述具體理由，如未敘述上訴理由者，應於上訴期間屆滿後20
日內補提理由書狀於本院（均須按他造當事人之人數附繕本）「
切勿逕送上級法院」。
中    華    民    國    99    年    12    月    30    日
                                書記官  蕭永同
附錄本判決論罪之法條：
中華民國刑法第321條（加重竊盜罪）
犯竊盜罪而有左列情形之一者，處6 月以上、5 年以下有期徒刑
：
一  於夜間侵入住宅或有人居住之建築物、船艦或隱匿其內而犯
    之者。
二  毀越門扇、牆垣或其他安全設備而犯之者。
三  攜帶兇器而犯之者。
四  結夥三人以上而犯之者。
五  乘火災、水災或其他災害之際而犯之者。
六  在車站或埠頭而犯之者。
前項之未遂犯罰之。

司法院資訊處製作；財團法人民間司法改革基金會備份。
